【裁判字號】    99,撤緩更,2
【裁判日期】    990419
【裁判案由】    聲請撤銷緩刑
【裁判全文】
臺灣臺北地方法院刑事裁定             99年度撤緩更字第2號
聲  請  人  臺灣臺北地方法院檢察署檢察官
被      告  甲○○
上列聲請人因受刑人業務過失傷害案件（前審案號：98年度交簡
上字第100號），聲請撤銷緩刑之宣告（98年度執聲字第2097號
），本院裁定後，經台灣高等法院撤銷發回，本院更為裁定如下
：
    主  文
甲○○之緩刑宣告撤銷。
    理  由
一、聲請意旨略以：受刑人甲○○因業務過失傷害案件，前經本
    院臺北簡易庭於民國98年4月10日以98年度北交簡字第195號
    判處拘役50日，如易科罰金，以新臺幣（下同）1000元折算
    1日，並經本院合議庭於同年6月26日以98年度交簡上字第
    100號判決駁回上訴，緩刑3年，並應於緩刑期間內依本院98
    年度北簡調字第786號調解筆錄，向被害人林長毅給付賠償
    金10萬元確定在案。詎其竟於同年7月30日支付第一期賠償
    金4000元後，即未再繼續給付，顯已違反原判決緩刑之基本
    目的，足認原宣告之緩刑難收其預期效果，而有執行刑罰之
    必要，爰聲請將上述緩刑之宣告予以撤銷等語。
二、按緩刑宣告，得斟酌情形，命犯罪行為人向被害人支付相當
    數額之財產或非財產上之損害賠償，刑法第74條第2項第3款
    定有明文。如受緩刑之宣告而有違反前開條款所定負擔情節
    重大，足認原宣告之緩刑難收其預期效果，而有執行刑罰之
    必要者，得撤銷其宣告，同法第75條之1第1項第4款亦有明
    文。
三、本案受刑人前因業務過失傷害案件，經本院臺北簡易庭於98
    年4月10日以98年度北交簡字第195號判處拘役50日，如易科
    罰金，以1000元折算1日，並經本院合議庭於同年6月26日以
    98年度交簡上字第100號判決駁回上訴，緩刑3年，並應於緩
    刑期間內依本院98年度北簡調字第786號調解筆錄，向林長
    毅給付賠償金10萬元確定在案，此有本院98年度北交簡字第
    195號刑事簡易判決、本院98年度交簡上字第100號刑事判決
    及臺灣高等法院被告前案紀錄表附卷可稽。惟受刑人經臺灣
    臺北地方法院檢察署通知其依本院上開判決所定緩刑條件執
    行，然被告僅於98年8月6日支付被害人4000 元，之後即未
    再給付剩餘金額，而聲請人通知受刑人提供已履行賠償之證
    明文件，受刑人遲未遵期支付賠償金與被害人，此亦有臺灣
    臺北地方法院檢察署通知、送達證書、訊問筆錄及本院公務
    電話紀錄在卷可憑。
四、又被害人曾於99年1月26日表示體諒受刑人答應將98年8月30
    日及9月30日之和解金額延期到11月底清償，但是受刑人均
    迄今未給付予被害人等情，為受刑人所不爭執，此有本院公
    務電話紀錄在卷可憑（見本院卷第9頁）。而受刑人於本院
    99 年3月5日訊問時供稱：我只有還給被害人一次款項，目
    前積欠車行款項，經濟困難等語，並提出書狀表示處於負債
    狀況，負擔家計、承租開銷，此亦有陳報狀及車行欠款證明
    之切結書等相關資料在卷可參（見本院卷第13至28頁），依
    前所述，受刑人於支付一期和解金額後即未再給付其餘款項
    ，後經被害人同意延期後，受刑人仍未繳納其餘各期和解金
    額，顯無誠意履行本院前開判決所定緩刑條件之調解筆錄內
    容。況受刑人雖提出於98年3月28日簽立車行欠款證明及還
    款方式之切結書，然本院前開判決所定緩刑條件之調解筆錄
    係於受刑人與車行間簽立該切結書後之同年6月8日於本院民
    事庭調解成立，當係其衡量自身能力後所為，自不能再以積
    欠車行款項經濟困難致無法給付為由事後推拖不履行，綜合
    上開情形，本院認原宣告之緩刑難收預期之效果，而有執行
    刑罰之必要。聲請意旨為有理由，應予准許。
五、依刑事訴訟法第476條，刑法第75條之1第1項第4款，裁定如
    主文。
中    華    民    國    99    年    4     月    19    日
                  刑事第七庭    法  官  章曉文
以上正本證明與原本無異。
如不服本裁定，應於送達後5日內，向本院提出抗告狀。
                                書記官  林義盛
中    華    民    國    99    年    4     月    19    日

司法院資訊處製作；財團法人民間司法改革基金會備份。
